最高法院民事裁定　　　　　　　　　　111年度台上字第799號
上　訴　人　連錦瑞

　　　　　　黃利杰（強）（WONG LEE KEONG）
 
共　　　同
訴訟代理人　蘇文俊律師
被 上訴 人　林暐智
　　　　　　張雅君
上列當事人間請求返還不當得利事件，上訴人對於中華民國110
年11月16日臺灣高等法院第二審判決（109年度重上字第249號）
，提起上訴，本院裁定如下：
    主  文
上訴駁回。
第三審訴訟費用由上訴人負擔。
    理  由
    按上訴第三審法院，非以原判決違背法令為理由，不得為之
。又提起上訴，上訴狀內應記載上訴理由，其以民事訴訟法第46
9 條所定事由提起第三審上訴者，應於上訴狀內表明原判決所違
背之法令及其具體內容、暨依訴訟資料合於該違背法令之具體事
實。其依同法第469條之1規定提起上訴者，並應具體敘述為從事
法之續造、確保裁判之一致性或其他所涉及之法律見解具有原則
上重要性之理由。同法第467條、第470條第2 項分別定有明文。
而依同法第468 條規定，判決不適用法規或適用不當者，為違背
法令；依同法第469 條規定，判決有該條所列各款情形之一者，
為當然違背法令。是當事人提起第三審上訴，如合併以同法第46
9條及第469條之1 之事由為上訴理由時，其上訴狀或理由書應表
明該判決所違背之法令條項，有關之司法院解釋、憲法法庭裁判
，或成文法以外之習慣或法理等及其具體內容，暨係依何訴訟資
料合於該違背法令之具體事實，並具體敘述為從事法之續造、確
保裁判之一致性或其他所涉及之法律見解具有原則上重要性之理
由。如未依上述方法表明，或其所表明者與上開法條規定不合時
，即難認為已合法表明上訴理由，其上訴自非合法。
    本件上訴人對於原判決提起第三審上訴，雖以該判決違背法
令為由，惟核其上訴理由狀所載內容，係就原審取捨證據、認定
事實及解釋契約之職權行使所論斷：兩造於民國105年7月21日簽
立專利轉讓協議書（下稱系爭協議），約定由上訴人向被上訴人
購買「磨汁機系列YM-68、YM-88」、「研磨循環系列YTL-002、L
AI-009」產品（下稱68、88、002、009號專利產品）之專利權、
模組、生產技術、市場、客戶資料、新訂單等。被上訴人委任訴
外人張鳳英與上訴人委任之黃錦麗於同年12月19日辦理移交作業
，交付上開專利之相關資料，又於翌（20）日至訴外人泉州億達
家用電器實業有限公司（下稱億達公司）點交模具，並簽立模具
接收清單。系爭協議附件所示002、009號專利產品模具雖包括硅
膠模、五金模，惟該模具係與外協廠商合作生產，上訴人連錦瑞
前已同意將之置於合作廠商處繼續生產，而未列載於上開模具接
收清單進行點交，可見兩造約定點交之模具不包括硅膠模、五金
模在內，難謂被上訴人就此部分有給付不能之情事。又系爭協議
第2條第2項、第6條第6項已明定68、88號專利產品模具暫存於億
達公司，由上訴人負責出面與億達公司協商該模具退場事宜，所
涉相關金額與被上訴人無關等情，連錦瑞、黃錦麗亦曾與億達公
司商談該模具之退場事宜，可見上訴人於簽訂系爭協議時，已知
悉被上訴人林暐智與億達公司就68、88號專利產品訂有專利技術
授權實施許可合同，其因未與億達公司達成協議，致未就該專利
模具及相關技術資料進行點交。至系爭協議第6條第6項後段之約
定，係指上訴人與億達公司達成協議後，被上訴人始負有點交並
確保模具生產、維修等義務，與上訴人所負上開協商義務無涉。
是上訴人執此主張被上訴人所為構成給付不能、給付遲延或不完
全給付，亦屬無據等情，指摘為不當，並就原審命為辯論及已論
斷者，泛言謂為違法，而非表明該判決所違背之法令及其具體內
容，暨依訴訟資料合於該違背法令之具體事實，更未具體敘述為
從事法之續造、確保裁判之一致性或其他所涉及之法律見解具有
原則上重要性之理由，難認其已合法表明上訴理由。依首揭說明
，應認其上訴為不合法。
    據上論結，本件上訴為不合法。依民事訴訟法第481 條、第
444條第1項、第95條、第78條，裁定如主文。
中    華    民    國   111    年    3     月    17    日
                      最高法院民事第二庭
                          審判長法官  高  孟  焄  
                                法官  蘇  芹  英  
                                法官  邱  璿  如  
                                法官  徐  福  晋  
                                法官  彭  昭  芬  
本件正本證明與原本無異
                                      書  記  官
中    華    民    國   111    年    3     月    22    日